【裁判字號】    92,訴,1555
【裁判日期】    920825
【裁判案由】    毒品危害防制條例
【裁判全文】
臺灣高雄地方法院刑事判決                        九十二年度訴字第一五五五號
    公  訴  人  臺灣高雄地方法院檢察署檢察官
    被      告  甲○○
右列被告因毒品危害防制條例案件，經檢察官提起公訴（九十二年度偵字第二七七一
號），本院判決如左：
    主  文
甲○○施用第一級毒品，處有期徒刑拾月，扣案海洛因壹包（驗前毛重壹點零肆公克
，驗後淨重零點柒壹公克，包裝重零點參壹公克）、含海洛因殘渣之夾鏈袋貳只均沒
收銷燬；又連續施用第二級毒品，處有期徒刑陸月，扣案之安非他命壹包（驗前毛重
玖點壹公克，驗後毛重玖公克）、含第二級毒品安非他命之吸食器壹組、夾鏈袋壹拾
伍只均沒收銷燬之。應執行有期徒刑壹年貳月。扣案海洛因壹包（驗前毛重壹點零肆
公克，驗後淨重零點柒壹公克，包裝重零點參壹公克）、含海洛因殘渣之夾鏈袋貳只
、安非他命壹包（驗前毛重玖點壹公克，驗後毛重玖公克）、含第二級毒品安非他命
之吸食器壹組、夾鏈袋壹拾伍只均沒收銷燬之。
    事  實
一、甲○○曾於民國八十八年間，因施用第二級毒品化學合成麻醉藥品甲基安非他命
    （下稱安非他命），經台灣高雄地方法院檢察署檢察官聲請本院以八十八年度毒
    聲字第七五六六號裁定送觀察、勒戒後，認無繼續施用毒品之傾向，而於八十八
    年十月三十日以八十八年度毒偵字第一七七六號為不起訴處分確定。復於八十九
    年間又因連續施用第二級毒品案件，經本院以八十九年度毒聲字第三四六五號裁
    定，送觀察、勒戒後，經評定有繼續施用毒品傾向，本院另以八十九年度毒聲字
    第三九九六號裁定令入戒治處所，並經台灣高雄地方法院檢察署檢察官提起公訴
    ，本院於八十九年六月三十日以八十九年度易字第二四九九號判處有期徒刑三月
    確定（尚未執行未構成累犯）。詎甲○○仍不知悔改，明知海洛因、安非他命分
    係第一級毒品、第二級毒品，於前開不起訴處分確定後五年內復基於施用第二級
    毒品安非他命之概括犯意，自九十二年四月二十八日起迄同年月三十日止，以平
    均三日施用一次之頻率，在高雄縣林園鄉○○路竹坑巷六號住處，以將第二級毒
    品安非他命置於玻璃吸食器燒烤吸食其霧氣之方式，施用安非他命多次，復另行
    起意，於九十二年四月三十日上午十一時許回溯二十四小時內之某時（為高雄縣
    鳳山憲兵隊逮捕時），在高雄縣林園鄉○○路竹坑巷六號住處，以將第一級毒品
    海洛因摻入香菸內施用之方式，施用第一級毒品海洛因一次，嗣於九十二年四月
    三十日上午十一時許，在上開住處為高雄縣鳳山憲兵隊查獲，並扣得海洛因一包
    （驗前毛重一點零四公克，驗後淨重零點七一公克，包裝重零點三一公克）、含
    海洛因殘渣之夾鏈袋二只、安非他命一包（驗前毛重九點一公克，驗後毛重九公
    克）、含安非他命殘渣之吸食器一組、夾鏈袋十五只。
二、案經高雄縣鳳山憲兵隊報告臺灣高雄地方法院檢察署檢察官偵查起訴。
    理  由
一、右揭事實，業據被告甲○○於本院審理時均坦承不諱（參見本院九十二年八月十
    三日審判筆錄），而被告遭查獲時所採取之尿液，經送請高雄縣政府衛生局檢驗
    結果，嗎啡、安非他命均呈陽性反應，此有高雄縣政府衛生局九十二年五月六日
    九二煙檢字第七三五號煙毒尿液檢驗成績書影本一紙附卷可稽，此外，扣案疑似
    海洛因粉末一包（驗前毛重一點零四公克，驗後淨重零點七一公克，包裝重零點
    三一公克）及疑似安非他命晶體一包（驗前毛重九點一公克，驗後毛重九公克）
    、夾鏈袋、吸食器等物，經分別送往法務部調查局及高雄醫學大學附設中和紀念
    醫院之鑑定結果，確為第一級毒品海洛因、第二級毒品安非他命及分別含有海洛
    因及安非他命之殘渣無訛，有法務部調查局九十二年六月十日調科壹字第二二０
    ０一五二九一號鑑定通知書及高雄醫學大學附設中和紀念醫院九十二年五月二十
    二日、同年七月八日（報告編號：0000－000號、九二０七─四四、四五
    、四六號）檢驗報告四份在卷，足認被告之自白與事實相符，堪信為真實。而被
    告甲○○於八十八年間，因施用毒品案件，經本院以八十八年度毒聲字第七五六
    六號裁定送觀察、勒戒後，認無繼續施用毒品之傾向，經台灣高雄地方法院檢察
    署於八十八年十月三十日以八十八年度毒偵字第一七七六號為不起訴處分確定。
    復於八十九年間又因連續施用第二級毒品案件，經本院以八十九年度毒聲字第三
    四六五號裁定，送觀察、勒戒後，經評定有繼續施用毒品傾向，本院另以八十九
    年度毒聲字第三九九六號裁定令入戒治處所，並經台灣高雄地方法院檢察署檢察
    官提起公訴，本院於八十九年六月三十日以八十九年度易字第二四九九號判處有
    期徒刑三月確定等情，此有前開不起訴處分書及台灣高等法院被告全國前案紀錄
    表一份在卷足憑，被告三犯毒品危害防制條例第十條之罪，犯罪事證明確，應依
    法論科。
二、查海洛因及安非他命分別係毒品危害防制條例第二條第二項所稱之第一、二級毒
    品，不得持有、施用，被告竟持有進而施用，核其所為，係犯毒品危害防制條例
    第十條第一項之施用第一級毒品罪及同條第二項之施用第二級毒品罪。其施用第
    一、二級毒品前後，持有海洛因、安非他命之低度行為，應為施用之高度行為所
    吸收，不另論罪。又被告先後多次施用第二級毒品之犯行，時間緊接，犯罪構成
    要件相同，顯係基於概括犯意反覆為之，應依連續犯之規定論以一罪，並依法加
    重其刑。被告所犯上述二罪，犯意各別，行為互殊，應予分論併罰。末查，被告
    甲○○曾於八十九年間，因施用毒品案件，經本院判處有期徒刑三月確定，但尚
    未執行，此有法務部在監在押資料查詢表及本院依職權向台灣屏東戒治所查詢之
    電話紀錄各一份在卷可稽，公訴人認被告上開犯行已執行完畢而構成累犯，容有
    誤會。爰審酌被告屢經觀察勒戒後仍再犯相同罪行，顯見意志不堅，惟念其犯罪
    係戕害自身，尚未害及他人，所犯情節非重，及犯罪後坦認犯行，態度尚可等一
    切情狀，各量處如主文所示之刑，並定其應執行之刑。而扣案之疑似海洛因粉末
    一包及疑似安非他命晶體一包，經送驗結果，認確係第一級毒品海洛因（驗前毛
    重一點零四公克，驗後淨重零點七一公克，包裝重零點三一公克）及第二級毒品
    安非他命（驗前毛重九點一公克，驗後毛重九公克），有上開檢驗報告在卷可稽
    ，已如前述，另扣案之夾鏈袋二只及吸食器一組、夾鏈袋十五只支均分別殘留有
    第一級毒品海洛因及第二級毒品安非他命之成份，亦有上開檢驗報告可稽，因無
    法與毒品剝離，應視同第一級毒品海洛因及第二級毒品安非他命，均依毒品危害
    防制條例第十八條第一項前段規定宣告沒收並銷燬之。至鑑驗耗用之毒品，既已
    滅失，即無庸再為沒收諭知，併此敘明。
據上論斷，應依刑事訴訟法第二百九十九條第一項前段，毒品危害防制條例第十條第
一項、第二項、第十八條第一項、刑法第十一條、第五十六條、第五十一條第五款，
判決如主文。
本案經檢察官郭昭吟到庭執行職務。
中      華      民      國      九十二      年     八    月   二十五    日
                                  臺灣高雄地方法院刑事庭
                                    法  官    廖建瑜
右正本證明與原本無異。
如不服本判決，應於判決送達後十日內，向本院提出上訴狀。
                                    書記官    王翌翔
中      華      民      國      九十二      年     八    月   二十五    日
毒品危害防制條例第十條
施用第一級毒品者，處六月以上五年以下有期徒刑。
施用第二級毒品者，處三年以下有期徒刑。
毒品危害防制條例第十八條
查獲之毒品及專供製造或施用毒品之器具，不問屬於犯人與否，均沒收銷
燬之。但合於醫藥或研究之用者，得不予銷燬。
前項合於醫藥或研究用毒品或器具之管理辦法，由法務部會同行政院衛生
署定之。


司法院資訊處製作；財團法人民間司法改革基金會備份。
